臺灣新竹地方法院民事判決　　　　　　　93年度簡上字第66號
上　訴　人　丙○○
訴訟代理人　乙○○
被上訴人　　甲○
上列當事人間第三人異議之訴事件，上訴人對於中華民國93年1月
28 日本院新竹簡易庭92年度竹簡字第724號第一審判決，提起上
訴，本院於中華民國94年3月9日言詞辯論終結，判決如下：
    主  文
上訴駁回。
第二審訴訟費用由上訴人負擔。
    事實及理由
甲、程序部分：本件被上訴人經合法通知，未於言詞辯論期日到
    場，核無民事訴訟法第386條所列各款情形，爰依上訴人之
    聲請，由其一造辯論而為判決。
乙、實體部分：
一上訴人起訴主張：被上訴人於本院92年度執字第8134號對訴訟
  代理人即上訴人之父乙○○聲請清償票款之強制執行，經本院
  以核發扣押命令，扣押訴訟代理人乙○○在富邦綜合證券股份
  有限公司華信分公司 (以下簡稱富邦證券公司)帳戶內 (帳號
  ：1583)之股票。但所扣押之如附表所示之股票，為上訴人提
  供資金，委託訴訟代理人乙○○購入，並非訴訟代理人乙○○
  所有，是被上訴人聲請執行系爭股票，顯有不當。因而請求撤
  銷本院92年度執字第8134號清償票款強制執行事件就附表所示
  股份所為之強制執行程序。
二本件原審就上訴人之請求，判決上訴人敗訴，駁回上訴人之起
  訴。上訴人全部聲明不服，請求(一)廢棄原判決。(二)本院92年度
  執字第8134號清償票款強制執行事件就附表所示股票所為之強
  制執行程序應予撤銷。被上訴人則求為判決駁回上訴。
三本件上訴人上訴主張如附表所示之股票，雖存於訴訟代理人乙
  ○○之帳戶，但上訴人自國小畢業後即陸續就業，82年間國中
  畢業時就在新竹市○○路216巷舊農會工作，嗣後又到新竹科
  學園區工作，其有資力購買股票，且購買附表所示股票之資金
  亦為其所提供，訴訟代理人乙○○帳戶內之如附表所示之股票
  為上訴人提供資金由訴訟代理人乙○○代為操作投資。原審審
  理時被上訴人並未到庭，則應為有利上訴人之判決，原審卻為
  有利被上訴人之判決，應有違誤。被上訴人則提出書狀抗辯稱
  ，股票寄存他人帳戶本非常態，且上訴人所提存摺往來之內容
  與訴訟代理人乙○○購買股票清單所示之時間並無吻合之處，
  不能證明購買股票之資金來源為上訴人提供，縱有吻合之處，
  亦不能證明該款項係提領供買受附表所示之股票之用，上訴人
  主張該款項係提領供買受附表所示之股票所用，應就此部分為
  舉證，如不能證明，即應受敗訴之判決。
四上訴人主張訴訟代理人乙○○積欠其票款新台幣 (下同)674,0
  00元未償，經本院89年度竹簡字第399號民事判決，判命訴訟
  代理人乙○○應給付被上訴人674,000元，及自89年6月8日起
  至清償日止，按年息6%計算之利息確定在案。後被上訴人即執
  前開確定判決聲請本院92年度執字第8134號案件強制執行債務
  人乙○○在富邦證券公司帳戶內之股票，經本院核發92年8月
  15日新院昭孔92執字第8134號執行命令，在債務人乙○○應給
  付被上訴人674,000元及上述利息、程序費用7,470元及執行費
  用5,114元範圍內，扣押訴訟代理人乙○○在富邦證券公司內
  如附表所示之股票等情，既為兩造所不爭，且經本院依職權調
  閱92年度執字第8134號執行案卷核閱無訛，自堪信為真實。因
  此，本件主要之爭執要點在於，上訴人是否確實提供資金委託
  訴訟代理人乙○○購買如附表所示之股票，並由訴訟代理人乙
  ○○代為操作？如是，訴訟代理人乙○○購入在其名下之如附
  表所示之股票所有權是否屬上訴人所有？茲審究如次：
  (一)查上訴人上訴主張其國小畢業後即陸續就業，82年間國中畢
    業時就在新竹市○○路216巷舊農會工作，嗣後又到新竹科
    學園區工作，其有資力購買股票云云，但未提出證據證明，
    且與訴訟代理人乙○○於原審審理時第一次陳稱，上訴人在
    92年6月畢業，但從4月份就開始有收入（原審92年11月24日
    言詞辯論筆錄參照）；84年間（上訴人65年1月19日生）準
    備公職考試，在科學園區光磊公司上班，之後轉至其他公司
    當作業員，之後就沒有工作（原審92年12月19日言詞辯論筆
    錄參照）等語不符，且皆未能提出證據證明，故難採信。而
    上訴人於原審主張，其購買系爭股票之資金來源，有部分係
    使用其所有聯邦銀行定期存款質借現金，亦有部分係由上訴
    人所有萬泰銀行、遠東商銀、華南銀行等之定期存款質借後
    ，將款項交由訴訟代理人乙○○操作系爭股票等語，惟未提
    出任何證據資料以實其說，故亦難採信。
  (二)其次，上訴人主張其交付金錢由訴訟代理人乙○○代為操作
    購買股票，存入訴訟代理人乙○○之名下，如其主張為真，
    上訴人與訴訟代理人乙○○間之法律關係應為委任關係。縱
    然購入附表所示股票之資金為上訴人所提供，但系爭股票為
    訴訟代理人乙○○以自己之名義取得，並存在自己名下。按
    受任人以自己之名義，為委任人取得之權利，應移轉於委任
    人，民法第541條第2項定有明文。依據上開規定所示，受任
    人以自己之名義取得之權利，該權利之所有權並非當然歸屬
    委任人所有，仍須經過轉讓之權利，故委任人僅存有對受任
    人請求轉讓權利之請求權，尚不得直接主張該權利為己所有
    。因此，訴訟代理人乙○○以自己名義取得附表所示之股票
    ，於訴訟代理人乙○○尚未移轉股票所有權予上訴人前，股
    票之所有權仍屬訴訟代理人乙○○所有，上訴人僅存有對訴
    訟代理人乙○○請求移轉股票所有權之請求權。從而，上訴
    人主張，系爭股票為其所有，實屬無據。
  (三)按民事訴訟法第三百八十五條第一項，僅規定言詞辯論期日
    當事人之一造不到場者，得依到場當事人之聲請，由其一造
    辯論而為判決，並非謂當事人之一造不到場，即應本於其不
    到場之效果而為該當事人敗訴之判決，故被上訴人雖不到場
    而上訴為無理由者，仍應為駁回上訴之判決，最高法院27年
    上字第139號著有判例可參。上訴人指摘原審審理時被上訴
    人並未到庭，則應為有利上訴人之判決，原審卻逕為有利被
    上訴人之判決，為有違誤云云。依據上開判例，上訴人對於
    原審所為之前揭指摘，顯有誤會。
五綜上所陳，上訴人主張附表所示之股票為其所有非訴訟代理人
  乙○○所有，請求撤銷債務人為訴訟代理人乙○○之本院92
  年度執字第8134號清償票款強制執行事件就附表所示股票之強
  制執行程序，並無理由。原審判決駁回上訴人之起訴，核無不
  合，上訴人猶執陳詞求為廢棄改判，為無理由。
六兩造其餘攻擊防禦方法及舉證，因本件事證已臻明確，且與判
  決基礎不生影響，爰不一一論述，附此敘明。
七據上論結，本件為上訴無理由，依民事訴訟法第436之1第3項
  、第449條第1項、第78條，判決如主文。
中　　華　　民　　國　　94　　年　　3　　月　　30　　日
                  民事第一庭    審判長法　官　彭洪英
                                      法  官  謝永昌
                                      法  官  黃珮禎
以上正本係照原本作成。
本判決不得上訴。
中　　華　　民　　國　　94　　年　　3 　　月　　31　　日
                                書記官　黎秀娟
